【裁判字號】    98,上易,2941
【裁判日期】    981210
【裁判案由】    竊盜
【裁判全文】
臺灣高等法院刑事判決                98年度上易字第2941號
上  訴  人  甲○○
即  被  告
上列上訴人因竊盜案件，不服臺灣板橋地方法院98年度易字第17
00號，中華民國98年10月16日第一審判決（起訴案號：臺灣板橋
地方法院檢察署98年度偵字第11895 號），提起上訴，本院判決
如下：
    主  文
上訴駁回。
    理  由
一、按依刑事訴訟法第350 條、第361 條、第362 條、第367 條
    規定，不服地方法院之第一審判決而上訴者，須提出上訴書
    狀，並應敘述具體理由，為上訴必備之程式；其所提出之書
    狀未敘述上訴理由，或僅曾以言詞陳述上訴理由者，均應於
    上訴期間屆滿後20日內補提理由書於第一審法院。第一審法
    院經形式審查，認逾期未補提上訴理由者，應定期間先命補
    正；逾期未補正者，為上訴不合法律上之程式，應以裁定駁
    回。倘已提出上訴理由，但所提非屬具體理由者，則由第二
    審法院以上訴不合法律上之程式，判決駁回。而所謂具體理
    由，必係依據卷內既有訴訟資料或提出新事證，指摘或表明
    第一審判決有何採證認事、用法或量刑等足以影響判決本旨
    之不當或違法，而構成應予撤銷之具體事由，始克當之（例
    如：依憑證據法則具體指出所採證據何以不具證據能力，或
    依憑卷證資料，明確指出所為證據證明力之判斷如何違背經
    驗、論理法則）；倘僅泛言原判決認定事實錯誤、違背法令
    、量刑失之過重或輕縱，而未依上揭意旨指出具體事由，或
    形式上雖已指出具體事由，然該事由縱使屬實，亦不足以認
    為原判決有何不當或違法者（例如：對不具有調查必要性之
    證據，法院未依聲請調查亦未說明理由，或援用證據不當，
    但除去該證據仍應為同一事實之認定），皆難謂係具體理由
    ，俾與第二審上訴制度旨在請求第二審法院撤銷、變更第一
    審不當或違法之判決，以實現個案救濟之立法目的相契合，
    並節制濫行上訴（最高法院97年度台上字第892 號判決亦同
    此意旨）。
二、本件原審判決略以：被告甲○○前於民國（下同）95年間，
    因違反毒品危害防制條例案件，經臺灣臺南地方法院以95年
    度訴字第321 號判決判處有期徒刑8 月確定；復因詐欺案件
    ，經臺灣板橋地方法院以95年度簡字第4117號判決判處有期
    徒刑5 月確定；又因妨害兵役治罪條例案件，經臺灣板橋地
    方法院以95年度簡字第7233號判決判處有期徒刑4 月確定。
    上開3 案嗣經裁定減刑並定其應執行刑為有期徒刑7 月確定
    。另因違反毒品危害防制條例案件，經臺灣板橋地方法院以
    95年度訴字第3373號判決判處有期徒刑10月確定，嗣經裁定
    減刑為有期徒刑5 月確定，並與前開經裁定減刑並定其應執
    行刑為有期徒刑7 月確定部分接續執行，而於96年11月23日
    因徒刑易科執畢出監。詎仍不知悔改，竟意圖為自己不法之
    所有，於97年6 月15日下午4 時50分許，在李清義任職之址
    設臺北縣泰山鄉○○○路98號公司倉庫大門前空地旁，持其
    所有客觀上足以危害人之生命、身體及安全，可供兇器使用
    之鐵鎚1 支，敲擊由李清義管理之抽水馬達水管，以拆卸該
    抽水馬達而竊取之得手。嗣因李清義發覺有異進而查看，甲
    ○○見事跡敗露，乃將所竊得抽水馬達置於所騎乘之車牌號
    碼598-CGC 號重型機車後，騎乘該機車逃逸。惟因李清義記
    下該重型機車之車牌號碼，報警處理，循線查悉上情等語。
三、被告甲○○不服原審判決，於98年10月30日提起上訴，其於
    98年11月19日補提出之「刑事上訴狀」所敘述之上訴理由略
    以：本件因被告與被害人公司之車輛發生擦撞，而尾隨該公
    司車輛至案發地點，並拆卸被害人李清義管理之抽水馬達，
    目的是為破壞丟棄系爭抽水馬達，並非竊取該馬達用以變賣
    價金，且被告已與被害人達成和解，被告犯罪後已坦承犯行
    全無隱瞞，希望鈞院能給被告一次機會，從輕量刑云云。
四、查原判決已於理由內說明：上揭犯罪事實，業據被告於偵訊
    及原審審理時供認不諱，核與證人即告訴人李清義於警詢、
    偵訊時指訴、證人蔡美雲於警詢、偵訊時證述之情節相符，
    並有車籍查詢--基本資料詳細畫面1 紙及現場相片2 張附卷
    可稽。足徵被告任意性之自白與事實相符，應堪採信。按刑
    法第321 條第1 項第3 款之攜帶兇器竊盜罪，係以行為人攜
    帶兇器竊盜為其加重條件，此所謂兇器，其種類並無限制，
    凡客觀上足對人之生命、身體、安全構成威脅，具有危險性
    之兇器均屬之，且祇須行竊時攜帶此種具有危險性之兇器為
    已足，並不以攜帶之初有行兇之意圖為必要（最高法院79
    年臺上字第5253號判例意旨可資參照）。查被告持以實行本
    案竊盜犯行之鐵鎚雖未扣案，然該鐵鎚足以拆卸抽水馬達與
    水管，顯屬金屬製品，在客觀上足以危害他人之生命、身體
    及安全，揆諸上開判例意旨，自屬兇器無訛。核被告所為，
    係犯刑法第321 條第1 項第3 款之攜帶兇器竊盜罪。又被告
    前於95年間，因違反毒品危害防制條例案件，經臺灣臺南地
    方法院以95年度訴字第321 號判決判處有期徒刑8 月確定；
    復因詐欺案件，經臺灣板橋地方法院以95年度簡字第4117號
    判決判處有期徒刑5 月確定；又因妨害兵役治罪條例案件，
    經同法院院以95年度簡字第7233號判決判處有期徒刑4 月確
    定。上開3 案嗣經裁定減刑並定其應執行刑為有期徒刑7 月
    確定。另因違反毒品危害防制條例案件，經臺灣板橋地方法
    院以95年度訴字第3373號判決判處有期徒刑10月確定，嗣經
    裁定減刑為有期徒刑5 月確定，並與前開經裁定減刑並定其
    應執行刑為有期徒刑7 月確定部分接續執行，而於96年11月
    23日因徒刑易科執畢出監等情，有本院被告前案紀錄表在卷
    可稽。其於受有期徒刑之執行完畢，5 年以內故意再犯本案
    有期徒刑以上之罪，為累犯，應依刑法第47條第1 項之規定
    加重其刑。並審酌被告正值青壯，不思以正當途徑獲取財物
    ，竟竊取他人物品，對告訴人財產安全、社會治安影響非輕
    ，並斟酌其竊得財物多寡、犯罪後坦承犯行之態度，及其犯
    罪動機、目的、手段、品行、智識程度等一切情狀，量處如
    主文所示之刑。另說明被告持以實行上開犯行之鐵鎚1 支並
    未扣案，且業經被告棄置，此據被告於偵訊及原審審理時供
    陳甚詳，為免日後執行困難，爰不為沒收之宣告等語。原審
    判決理由既已詳細記載認定被告犯罪之證據（拆卸被害人李
    清義管理之抽水馬達後，其後將系爭抽水馬達丟棄或變賣，
    並無影響其竊取該馬達行為之認定），並已審酌關於刑法第
    57條科刑（包括被告犯罪後坦承犯行之態度）之一切情狀，
    在適法範圍內行使裁量權，核無量刑違法或不當之情形。被
    告上訴意旨，僅泛稱本件因被告與被害人公司之車輛發生擦
    撞，而尾隨該公司車輛至案發地點，並拆卸被害人李清義管
    理之抽水馬達，目的是為破壞丟棄系爭抽水馬達，並非竊取
    該馬達用以變賣價金，且被告已與被害人達成和解（按被告
    早於96年6 月26日即與被害人和解，並非原審判決後始與被
    害人和解〈見原審卷第45頁反面；被告本次所提協議書內容
    〉），被告犯罪後已坦承犯行全無隱瞞，希望鈞院能給被告
    一次機會，從輕量刑云云，惟就原審判決有何不當或違法之
    處，毫無一語提及，自非屬上訴第二審之具體理由，其上訴
    自不合法律上之程式，爰不經言詞辯論予以駁回。
五、據上論斷，應依刑事訴訟法第367 條前段、第372 條，判決
    如主文。
中    華    民    國    98    年    12    月    10    日
                  刑事第十四庭審判長法  官  陳志洋
                                    法  官  梁耀鑌
                                    法  官  謝靜恒
以上正本證明與原本無異。
不得上訴。
                                    書記官  陳珮茹
中    華    民    國    98    年    12    月    10    日


司法院資訊處製作；財團法人民間司法改革基金會備份。
